臺灣嘉義地方法院刑事判決　　　　　　　96年度訴緝字第37號
公　訴　人　臺灣嘉義地方法院檢察署檢察官
被　　　告　甲○○
　　　　　　　　　　另案羈押於臺灣嘉義看守所
上列被告因違反毒品危害防制條例案件，經檢察官提起公訴（96
年度毒偵字第21號、第116號），本院合議庭裁定由受命法官獨
任行簡式審判程序，判決如下：
    主  文
甲○○所犯如附表所示之罪，均累犯，各處如附表所示之刑，均
減刑，詳如附表所載。應執行有期徒刑拾壹月。扣案第一級毒品
海洛因拾貳包（驗後總淨重壹點捌壹公克）及第二級毒品甲基安
非他命貳包（合計重壹點壹公克）均沒收銷燬；前開毒品之外包
裝拾肆個、注射針筒參支、玻璃球壹個及斜削吸管壹支均沒收。
    事實及理由
一、本件係經被告甲○○於準備程序當庭表示認罪，而經本院裁
    定以簡式審判程序加以審理，則依據刑事訴訟法第273條之2
    、同法第159條第2項之規定，不適用傳聞法則有關限制證據
    能力之相關規定，合先敘明。
二、本件犯罪事實及證據均引用附件起訴書之記載外，另於起訴
    書犯罪事實欄第11行「吸食器」更正為「玻璃球」；第17行
    扣案海洛因5小包重量應更正為「驗後總淨重0.75公克」；
    證據部分另補充「被告於本院審理時之自白」、「搜索同意
    書暨嘉義市警察局搜索扣押筆錄」及「臺灣高等法院被告前
    案紀錄表」等件。
三、按海洛因、甲基安非他命各係毒品危害防制條例第2條第2項
    第1款、第2款所定之第一級、第二級毒品。被告前因施用毒
    品案件，經法院裁定強制戒治處分及執行徒刑完畢後，5年
    內再犯本件施用第一級、第二級毒品之犯行，核其所為，係
    分犯毒品危害防制條例第10條第1項之施用第一級毒品罪、
    同條例第10條第2項之施用第二級毒品罪。其施用第一級毒
    品海洛因及施用第二級毒品犯行前後，持有第一級毒品、第
    二級毒品之低度行為，應分別為施用第一級毒品、第二級毒
    品之高度行為所吸收，不另論罪。被告所犯上開2罪間，犯
    意各別，行為互異，自應分論併罰。又被告有起訴書犯罪事
    實欄所載之前科科刑及執行紀錄，有臺灣嘉義地方法院檢察
    署刑案資料查註紀錄表、臺灣高等法院被告全國前案紀錄表
    各1件在卷可按，其受徒刑之執行完畢，5年以內故意再犯有
    期徒刑以上之4罪，均累犯，應各依刑法第47條第1項之規定
    ，分別加重其刑。爰審酌被告前曾有施用毒品案件，復經強
    制戒治後，仍無視於毒品對於自身健康之戕害及國家對於杜
    絕毒品犯罪之禁令，猶施用毒品不輟，顯見其戒絕毒品之困
    難，然被告犯罪後坦承犯行、態度良好等一切情狀，量處如
    附表編號1、2、3、4所示之刑。又被告所犯上開4罪之犯罪
    時間均在96年4月24日以前，合於減刑條件，爰依法各予以
    減刑，並定其應執行刑。
四、扣案物品，其中12包含第一級毒品海洛因成分（總淨重1.81
    公克）；另扣案2包物品經被告自承為其施用剩餘之毒品，
    經分別採集被告尿液送驗，確實均呈甲基安非他命陽性反應
    ，足見扣案2包物品確含有第二級毒品甲基安非他命成分（
    合計重1.1公克），有如前述之檢驗報告2紙附卷可按，均係
    違禁物，應各依毒品危害防制條例第18條第1項前段規定，
    沒收銷燬；前開扣案毒品外包裝14個，均係用於包裹毒品，
    防其裸露、逸出、潮濕，便於持有藉以施用，核係被告供施
    用毒品所用之物，而非屬毒品危害防制條例第19條第1項規
    定應沒收之物（最高法院91年度台上字第4076號、第4416
    號判決參照），併同扣案注射針筒3支、玻璃球1個及斜削吸
    管1支，均係被告所有供其本案犯罪所用或預備包裹毒品之
    物，均依刑法第38條第1項第2款規定併宣告沒收，此沒收之
    諭知部分，不在減刑範圍內，仍應依法予以執行，附此敘明
    。至夾鏈袋190個固屬被告所有，雖被告表示該夾鏈袋預備
    供包裹毒品之用，然既無從預知被告是否繼續施用毒品或向
    何人購買毒品後，預備供施用而包裹毒品之用，爰就此部分
    不另為沒收之諭知。
據上論斷，應依刑事訴訟法第273條之1條第1項、第299條第1項
前段、第310條之2、第454條第2項，毒品危害防制條例第10條第
1項、第2項、第18條第1項前段，刑法第11條前段、第47條第1項
、第51條第5款、第38條第1項第2款，中華民國96年罪犯減刑條
例第2條第1項第3款、第7條、第10條第1項，判決如主文。
本案經檢察官江金星到庭執行職務。
中　　華　　民　　國　　96　　年　　11　　月　　8　　日
                  刑事第四庭  法  官  王慧娟
上列正本證明與原本無異。
如不服本判決，應於判決送達後十日內向本院提出上訴狀，上訴
書狀依法應敘述具體理由，如未敘述具體理由者，應於上訴期間
屆滿後二十日內補提理由書於本院（均應附繕本）。
中　　華　　民　　國　　96　　年　　11 　　月　　8　　日
                          　　書記官　黃子祝
附錄本案論罪科刑法條全文：
毒品危害防制條例第10條
施用第一級毒品者，處 6 月以上 5 年以下有期徒刑。
施用第二級毒品者，處 3 年以下有期徒刑。
┌──┬──────────┬─────┬─────────────────────────────┐
│編號│   犯罪時間、地點   │所犯罪名  │    判刑暨減得之刑                                        │
├──┼──────────┼─────┼─────────────────────────────┤
│1   │95年12月24日12時許，│施用第一級│施用第一級毒品罪，累犯，處有期徒刑捌月。減為有期徒刑肆月。│
│    │在嘉義縣朴子市溪口里│毒品罪    │扣案第一級毒品海洛因柒包（總淨重壹點零陸公克）均沒收銷燬。│
│    │5鄰雙溪口152號      │          │前開毒品外包裝柒個沒收。                                  │
├──┼──────────┼─────┼─────────────────────────────┤
│2   │95年12月24日12時許，│施用第二級│施用第二級毒品罪，累犯，處有期徒刑肆月。減為有期徒刑貳月。│
│    │在嘉義縣朴子市溪口里│毒品罪    │扣案第二級毒品甲基安非他命壹包（毛重零點柒伍公克）沒收銷燬│
│    │5鄰雙溪口152號      │          │。前開毒品外包裝壹個沒收。                                │
├──┼──────────┼─────┼─────────────────────────────┤
│3   │96年1月11日15時許， │施用第一級│施用第一級毒品罪，累犯，處有期徒刑捌月。減為有期徒刑肆月。│
│    │在嘉義縣六腳鄉中溝村│毒品罪    │扣案第一級毒品海洛因伍包（總淨重零點柒伍公克）均沒收銷燬。│
│    │10號                │          │前開毒品外包裝伍個、注射針筒參支及斜削吸管壹支均沒收。    │
├──┼──────────┼─────┼─────────────────────────────┤
│4   │96年1月11日15時許， │施用第二級│施用第二級毒品罪，累犯，處有期徒刑肆月。減為有期徒刑貳月。│
│    │在嘉義縣六腳鄉中溝村│毒品罪    │扣案第二級毒品甲基安非他命壹包（毛重零點參伍公克）沒收銷燬│
│    │10號                │          │。前開毒品外包裝壹個、玻璃球壹個及斜削吸管壹支均沒收。    │
└──┴──────────┴─────┴─────────────────────────────┘
